【裁判字號】    92,交聲,63
【裁判日期】    920312
【裁判案由】    交管條例聲異
【裁判全文】
臺灣板橋地方法院交通事件裁定                      九十二年度交聲字第六三號
    原處分機關  交通部公路總局臺北區監理所板橋監理站
    異  議  人
    即受處分人  甲○○
右列受處分人即異議人因違反道路交通管理處罰條例案件，對於交通部公路總局臺北
區監理所板橋監理站於九十一年十二月十三日所為之處分（原處分案號：板監三字第
裁四一－ＡＢＹ七０一八一０號及裁四一－ＡＢＹ七０一八一一號），均聲明異議，
本院裁定如左：
    主  文
異議均駁回。
    理  由
一、聲明異議意旨略以：異議人即受處分人甲○○主張伊並未於民國九十一年十一月
    六日八時四十九分許，駕駛ＧＤＦ－七五五號重型機車，在臺北市○○○路與錦
    西街口紅燈右轉及經示警不聽而逃逸，且伊所有之該車並未遺失或借予他人使用
    ，爰均請求撤銷原處分云云。
二、按汽車駕駛人，行經有燈光號誌管制之交岔路口闖紅燈者，處新臺幣（下同）一
    千八百元以上五千四百元以下罰鍰；汽車駕駛人，駕駛汽車有違反本條例之行為
    ，經交通勤務警察或依法令執行交通稽查任務人員制止時，不聽制止或拒絕停車
    接受稽查而逃逸者，除按各該條規定處罰外，處三千元以上六千元以下罰鍰；汽
    車駕駛人有左列各款所列條款之一者，除依原條款處罰鍰外，並予記點：有第六
    十條第一項情形之一者，各記違規點數一點。有第五十三條情形之一者，各記違
    規點數三點；本條例關於車輛駕駛人之處罰，如應歸責於車輛所有人者，處罰車
    輛所有人，道路交通管理處罰條例第五十三條、第六十條第一項、第六十三條第
    一項第一、三款及第八十五條第三項分別定有明文。又逕行舉發違反道路交通管
    理事件，經汽車所有人依通知單之應到案日期前到案，並告知違規駕駛人姓名、
    身分證統一編號及住址者，處罰機關應即另行通知違規駕駛人到案依法處理；逾
    應到案日期，處罰機關應依本條例第八十五條第三項規定處罰該汽車所有人，違
    反道路交通管理事件統一裁罰基準及處理細則第二十四條亦定有明文。
三、經查，本件異議人甲○○於九十一年十一月六日八時四十九分許，駕駛ＧＤＦ－
    七五五號重型機車，在臺北市○○○路與錦西街口紅燈右轉及經示警不聽而逃逸
    之違規事實，經臺北市政府警察局交通警察大隊中山分隊逕行舉發，嗣異議人向
    處罰機關陳述意見（申訴）後，處罰機關仍認本件違規屬實，而由交通部公路總
    局臺北區監理所板橋監理站於九十一年十二月十三日各以板監三字第裁四一－Ａ
    ＢＹ七０一八一０號及裁四一－ＡＢＹ七０一八一一號裁決書裁處異議人罰鍰一
    千八百元，並記違規點數三點、罰鍰三千元，並記違規點數一點等情，有該分隊
    北市警交大字第ＡＢＹ七０一八一０、ＡＢＹ七０一八一一號舉發違反道路交通
    管理事件通知單及該監理站板監三字第裁四一－ＡＢＹ七０一八一０、裁四一－
    ＡＢＹ七０一八一一號裁決書各二紙附卷可稽。又異議人雖於上開通知單所載之
    應到案日期（九十一年十二月七日）前即九十一年十一月十九日因不服舉發事實
    ，而向處罰機關陳述意見（申訴），但異議人確係車主，且未向處罰機關告知違
    規駕駛人姓名、身分證統一編號及住址，致處罰機關無從另行通知違規駕駛人到
    案依法處理之事實，為異議人所不爭執，且異議人亦到庭陳稱其有之上開重型機
    車，並未在九十一年十一月間借給別人或遺失過等語，並有本院依職權調查之機
    車車籍查詢單、陳述意見書、身心障礙手冊、駕駛執照各一份在卷可憑。至證人
    即本案舉發員警施宣吉雖到庭結證稱：「我當時站在臺北市○○○路二段九十六
    巷口，離案發地點約法庭寬度之二倍遠，因違規車輛之車速很快，所以沒看清楚
    駕駛人的臉，．．．違規的人，其身材體型不像當庭之異議人」等語，惟查，本
    件係因違規人紅燈右轉及經示警不聽而逃逸，而遭警逕行舉發，警員通常無法看
    清楚駕駛人的臉，自難確認實際違規之駕駛人為誰，縱其證稱違規的人，其身材
    體型不像當庭之異議人云云，亦無助於實際違規之駕駛人之辨認。矧本件異議人
    既係車主，且未向處罰機關告知違規駕駛人姓名、身分證統一編號及住址，致處
    罰機關無從另行通知違規駕駛人到案依法處理，自應歸責於車輛所有人（異議人
    ）。故原處分機關依據前揭法條規定，分別裁處如前述，並無不合，均應予維持
    。本件異議均為無理由，均應予駁回。
四、依道路交通案件處理辦法第十九條，裁定如主文。
中      華      民      國    九十二    年      三      月      十二    日
                                      臺灣板橋地方法院交通法庭
                          法  官  楊  千  儀
右正本證明與原本無異。
如不服本裁定，應於送達後五日內，向本院提出抗告狀。
                                          書記官  吳  河  東
中      華      民      國    九十二    年      三      月      十三    日


司法院資訊處製作；財團法人民間司法改革基金會備份。
